---
title: "ML01-Predicting_Churn_Telcom"
author: "Ranalytics"
date: "16/06/2021"
output: html_document
---

```{r setup, include=FALSE}
knitr::opts_chunk$set(echo = TRUE, warning = F, message = F, comment = "", fig.width = 13, fig.height = 6)
```


# Business Understand

Telco é uma empresa de telecomunicações americana, reconhecida por serviços residenciais como televisão por assinatura, acesso à internet e telefonia fixa.  
Em uma reunião da empresa entre os gerentes e CEO, foi averiguado que taxa de churn dos clientes está em 26% o que é muito alto , quando o aceitavel seria algo em torno de 5%.  
Sendo assim o CEO pediu ao gerente da área de Data Science para criar uma solução que diminua a taxa de churn.  

## Challenges

- Entender o porque do desligamento dos clientes.  
- Como se antecipar a clientes que tem intensão de sair da empresa e assim oferecer incentivos para que esse cliente continue conosco e assim diminuir o custo de aquisição de novos clientes.    

# Analytic approach

Time de Data sciences se reuniu e propôs duas soluções para problema:  

  - EDA (Exploration Data Analysis).   
  - Criar um modelo de Classificação.  
  - Ordenar a tabela de clientes selecionando os cliente mais propensos a sair.  
  - Maximizar o custo de aquisição dos clientes.  

# Data requirements

## Loading packages

```{r}

library(tidyverse)
library(DT)
library(plotly)

theme_set(theme_minimal())

```

## Functions

```{r}

predmodel_datatable <- function(dataset){
  dataset %>% 
      datatable(escape = FALSE,
                rownames = FALSE,
                options = list(dom = 'ltipr',
                               ordering = FALSE,
                               scrollY = "200px",
                               scrollX = TRUE,
                               scrollCollapse = TRUE,
                               paging = FALSE,
                               searchHighlight = TRUE))
}

```

# Data Collection

## Loading data

```{r}

df_raw <- data.table::fread("~/repos/Increasing-the-Retention-Rate/Data/WA_Fn-UseC_-Telco-Customer-Churn.csv")

head(df_raw) %>% 
  predmodel_datatable()

```

# Data understand

## Data Description Table

```{r}

descricao <-  c("indentificador unico do cliente.  ","Se cliente é homem ou mulher.  ","Se cliente é idoso ou não.  ",
             "Se cliente é casado ou não.  ","Se cliente possui dependentes ou não.  ",
             "Número de meses que o cliente permaneceu na empresa.  ","Se o cliente tem serviço de telefônico ou não.  ",
             "Se o cliente tem várias linhas ou não.   ", "Se cliente tem serviço de internet.  ",
             "Se o cliente tem serviço de anti-virus ou não.  ", 
             "Indica se o cliente assina um serviço de backup online adicional fornecido pela empresa.  ",
             "Indica se o cliente assina um plano de proteção de dispositivo adicional para seu equipamento de Internet fornecido pela empresa.",  "Indica se o cliente assina um plano de suporte técnico adicional da empresa com tempos de espera reduzidos.  ",
             "Indica se o cliente usa seu serviço de Internet para transmitir programas de televisão de um provedor terceirizado.  ",
             "Indica se o cliente usa seu serviço de Internet para transmitir filmes de um provedor terceirizado.  ",
             "Indica o tipo de contrato atual do cliente: mês a mês, um ano, dois anos.  ",
             "Indica se o cliente escolheu faturamento sem boleto.  ",
             "Indica como o cliente paga sua fatura: saque bancário, cartão de crédito, cheque enviado.  ",
             "Indica a cobrança mensal total atual do cliente por todos os seus serviços da empresa.  ",
             "Indica as cobranças totais do cliente, calculadas até o final do trimestre especificado acima. ",
             "Indica se cliente deixou a empresa ou não.")   

tbl_descricao <- tibble(variavel = colnames(df_raw),
       descricao = descricao)

tbl_descricao %>% 
  predmodel_datatable()

```


## Number of rows and columns

```{r}

print(paste("Number of Rows: " ,nrow(df_raw)))
print(paste("Number of Cols: " ,ncol(df_raw)))

```
## Data types

```{r}

glimpse(df_raw)

```

## Checking Missing values

```{r}

naniar::vis_miss(df_raw)

```

```{r}

colSums(is.na(df_raw))

```
Apenas a variavel **TotalCharges** possui 11 valores ausentes representando apenas 0.16% da base de dados. 

### Change type and Fillout:

  - Todas as variaveis que estiverem com tipo **character** serão convertidas em **factor**.
  - Excluir os 11 valores ausentes da variavel **TotalCharges**.  
  - Definir na variavel **churn** **Yes** como a classe positiva.  
  - Nome das variaveis serão aplicadas o metodo snake case.  


```{r}

df1 <- df_raw %>% 
  mutate_if(is.character, as.factor) %>% 
  drop_na(TotalCharges) %>% 
  mutate(Churn = forcats::fct_relevel(Churn, "Yes","No")) %>% 
  janitor::clean_names()

```

## Summary Statistical

```{r}

summary(df1)

```

As variaveis abaixo possuem informações duplicadas:

  - multiple_lines
  - online_security
  - online_backup
  - device_protection
  - tech_support
  - streaming_tv 
  - streaming_movies

### Removing Duplicated

```{r}

df1 <- df1 %>% 
  
  mutate( multiple_lines = recode( multiple_lines,"No phone service" = "No" ) ) %>% # substituindo "No phone service" por "No"
  mutate_at( vars( online_security:streaming_movies ),
            funs( recode( .,"No internet service" = "No" ) ) ) %>% # substituindo "No internet service" por "No"
  mutate( payment_method = recode( payment_method,"Bank transfer (automatic)"= "Bank transfer" ,
                                                  "Credit card (automatic)"  = "Credit card"))# removendo " (automatic) "

```


## Distribution of Numerical Variables

```{r}

df1 %>%
  keep(is.numeric) %>% 
  gather() %>% 
  ggplot(aes(value)) +
    facet_wrap(~ key, scales = "free") +
    geom_histogram(col= "black", fill="steelblue", bins = 25)+
    scale_y_continuous(labels = function(x) format(x, scientific = FALSE))+
  labs(title = "Distribution of numerical variables")+
  theme(plot.title = element_text(hjust = 0.5, size = 18))

```


## Distribution of Categorical Variables

```{r,fig.height=8}

df1 %>%
  keep(is.factor) %>% 
  select(-customer_id) %>% 
  gather() %>% 
  ggplot(aes(value)) +
    facet_wrap(~ key, scales = "free") +
    geom_bar(col= "black", fill="steelblue", bins = 25)+
    scale_y_continuous(labels = function(x) format(x, scientific = FALSE))+
  labs(title = "Distribution of numerical variables")+
  theme(plot.title = element_text(hjust = 0.5, size = 18))+
  theme(axis.text.x = element_text(angle = 90, vjust = 0.5, hjust=1))


```

## Feature Engineering

## EDA

**total_charges**: Cobrança total mensal cliente por todos os seus serviços na empresa.  

1. Clientes com valor mensal alto , tendem a ter um churn maior.  

```{r,out.width="100%"}

p1 <- df1 %>% 
  ggplot(aes(total_charges, fill= churn))+
  geom_histogram(col="black")+
  scale_x_continuous(breaks = seq(0,8000, 500))+
  labs(title = "Distribution of Total Charges by Churn")+
  theme(plot.title = element_text(hjust = 0.5, size = 18))

ggplotly(p1)

```

1. Falsa, pois clientes com valores menores que 1500 dolares tem um churn maior.   



**contract**: tipo de contrato atual do cliente: mês a mês, um ano e um ano, dois anos e dois anos.  
2. Clientes com contrato **mês a mês** tendem a cancelar mais os serviços.  

```{r, out.width= "100%"}

df1 %>% 
  ggplot(aes(tenure, total_charges, fill= churn))+
  geom_jitter(shape = 21, size= 3, alpha=0.5)+
  scale_fill_manual(values = c("chocolate","steelblue"))+
  facet_wrap(~ contract)+
  labs(title = "Tenure vs Total Charges by Churn and Contract")+
  theme(plot.title = element_text(hjust = 0.5, size = 18))



```

2. Verdadeira , pois clientes **mês a mês** tem um churn maior.  

  

**gender**: Se cliente é homem ou mulher.
3. Clientes do sexo masculino , tendem a ter um churn maior. 

```{r, out.width= "100%"}


p2 <- df1 %>% 
  group_by(gender, churn) %>% 
  summarise(percent = round(n()/nrow(df1)*100,3)) %>% 
  ggplot(aes(x=gender, y=percent, fill= churn))+
  geom_bar(stat = "identity", col="black", alpha = 0.5)+
  scale_fill_manual(values = c("midnightblue", "chocolate"))+
  labs(title = "Rate of Gender by Churn",
       y = paste("percent", "%"))+
  theme(plot.title = element_text(hjust = 0.5, size = 18))
  

ggplotly(p2)

```
3. Falsa , pois clientes do sexo **feminino** tem 13,35% equanto os homens tem 13,22%.  


**payment_method**: Cobrança total mensal cliente por todos os seus serviços na empresa.  
4. Clientes que fazem o pagamento através de transferência bancaria tendem a ter um churn maior.  


```{r, fig.height=8}

df1 %>% 
  ggplot(aes(tenure, total_charges, fill= churn))+
  geom_jitter(shape = 21, size= 3, alpha=0.3)+
  scale_fill_manual(values = c("red","midnightblue"))+
  facet_wrap(~ payment_method)+
  labs(title = "Tenure vs Total Charges by Churn and Payment Method")+
  theme(plot.title = element_text(hjust = 0.5, size = 18))

```
4. Falsa , pois clientes que pagam seus planos por  **Electronic_check** que é uma especie de debito automático em conta tem um churn maior.  

**internet_service**: Se cliente tem serviço de internet: 
  - DSL.  
  - Fibra óptica.
  - Nao possui serviço de internet.  
  
5. Clientes que possuem internet do tipo **DSL** tem um churn maior . 

```{r}

df1 %>% 
  ggplot(aes(tenure, total_charges, fill= churn))+
  geom_jitter(shape = 21, size= 3, alpha=0.2)+
  scale_fill_manual(values = c("cyan","midnightblue"))+
  facet_wrap(~ internet_service)+
  labs(title = "Tenure vs Total Charges by Churn and Internet Service")+
  theme(plot.title = element_text(hjust = 0.5, size = 18))

```

4. Falsa , pois clientes que possuem serviço de internet   **fiber optic** tem um churn maior. 




**paperless_billing** : Indica se o cliente escolheu faturamento sem boleto.  
5. Clientes que fazem seus pagamentos com boleto tendem mais ao churn.  

```{r, out.width= "100%"}

p3 <- df1 %>% 
  group_by(paperless_billing, churn) %>% 
  summarise(percent = round(n()/nrow(df1)*100,3)) %>% 
  ggplot(aes(x=paperless_billing, y=percent, fill= churn))+
  geom_bar(stat = "identity", col="black", alpha = 0.2)+
  scale_fill_manual(values = c("cyan", "green"))+
  labs(title = "Rate of Paperless Billing by Churn",
       y = paste("percent", "%"))+
  theme(plot.title = element_text(hjust = 0.5, size = 18))
  

ggplotly(p3)

```
5. Falsa , pois clientes que escolhem fazer pagamento sem o boleto bancario representa 20% do churn da variavel **paperless_billing**.   
